【裁判字號】    99,訴,310
【裁判日期】    990422
【裁判案由】    毒品危害防制條例
【裁判全文】
臺灣臺中地方法院刑事判決               99年度訴字第310號
公  訴  人  臺灣臺中地方法院檢察署檢察官
被      告  甲○○
義務辯護人  張庭禎律師
被      告  丙○○
選任辯護人  羅豐胤律師
            張薰雅律師
被      告  乙○○
義務辯護人  徐盛國律師
被      告  丁○○
選任辯護人  張富慶律師
            韓銘峰律師
上列被告等因毒品危害防制條例案件，經檢察官提起公訴（98年
度偵字第27815、28669號、99年度毒偵字第182號、99年度偵字
第1907號），本院判決如下：
    主    文
甲○○施用第一級毒品，累犯，處有期徒刑捌月；又幫助製造第
二級毒品，未遂，累犯，處有期徒刑壹年拾月。主刑部分應執行
有期徒刑貳年肆月。
丙○○幫助製造第二級毒品，未遂，處有期徒刑貳年陸月。
乙○○轉讓第一級毒品，處有期徒刑捌月；又轉讓第一級毒品，
處有期徒刑捌月；又轉讓第一級毒品，處有期徒刑捌月；又共同
製造第二級毒品，未遂，處有期徒刑年陸月，扣案如附表一之
一、一之二所示之物品，均沒收，扣案如附表三編號A1、A3、A4
、A6、A7、A9、A10之白色粉末，均沒收銷燬之。主刑部分應執
行有期徒刑肆年陸月。
丁○○共同製造第二級毒品，未遂，處有期徒刑伍年，扣案如附
表一之一、一之二所示之物品，均沒收，扣案如附表三編號A1、
A3、A4、A6、A7、A9、A10之白色粉末，均沒收銷燬之。
    犯罪事實
一、甲○○前因施用毒品案件，經本院裁定送觀察、勒戒後，認
    無繼續施用毒品之傾向，於民國九十年七月十三日執行完畢
    釋放；復於九十一年間因施用第一級毒品案件，經臺灣彰化
    地法院裁定令入戒治處所施以強制戒治一年，於九十二年八
    月十九日執行完畢，刑責部分則判處有期徒刑七月確定。另
    於九十四年間因竊盜案件，經臺灣南投地方法院判處有期徒
    刑九月確定；九十五年間再因詐欺及施用第一級毒品案件，
    經臺灣彰化地方法院及臺灣臺中地方法院各判處有期刑五月
    及七月確定。上開案件後因符合減刑條件，再經臺灣臺中地
    方法院裁定各減刑為有期徒刑四月又十五日、二月又十五日
    及三月又十五日，合併定應執行刑有期徒刑七月確定，甫於
    九十六年十一月十七日縮刑期滿執行完畢；丙○○前因麻醉
    藥品管制條例等案件，經法院判處應執行有期徒刑十四年二
    月確定，又因肅清煙毒條例等案件，經法院判處應執行有期
    徒刑四年確定，復因竊盜案件經法院判處有期徒刑十月確定
    ；上開案件接續執行後，甫於九十五年六月一日因縮短刑期
    假釋出監付保護管束，應至一百零三年二月十一日保護管束
    期滿，又因符合減刑條件，經減刑後應於九十九年九月十八
    日執行完畢，現仍在假釋期間（未構成累犯）。
二、詎甲○○、丙○○猶不知悔改，分別為下列犯罪行為；而丁○○、乙○○則為下列犯罪行為：
  (一)甲○○基於施用第一級毒品海洛因之犯意，於九十八年十一
    月二十一日二十一時許，在臺中縣烏日鄉○○村○○路十二
    號之十之住處，以針筒注射之方式，施用第一級毒品海洛因
    一次。嗣於九十八年十一月二十二日三時許，為警徵得其同
    意後，採集尿液送驗結果，呈嗎啡、可待因陽性反應，始查
    悉上情。
  (二)乙○○基於轉讓第一級毒品海洛因之犯意，於九十八年十一
    月十八日晚上某時許，在臺中縣烏日鄉○○村○○路十二號
    之十之甲○○住處，以將分裝好之第一級毒品海洛因放入香
    菸盒中，再放在上開地址一樓客廳之方式，無償轉讓甲○○
    第一級毒品海洛因一小包（一次用量、重量不詳）；嗣又分
    別於同年月十九日、二十日晚間某時許，以同上揭置放方式
    ，各再轉讓第一級毒品海洛因各一小包（每包一次用量，重
    量不詳）予甲○○施用。
  (三)甲○○、乙○○、丙○○、丁○○及姓名年籍不詳綽號「十
    二」之成年男子均明知甲基安非他命屬毒品危害防制條例二
    條第二項第二款所列之第二級毒品，不得非法製造；乃乙○○及丁○○竟共同基於製造第二級毒品甲基安非他命之犯意
    聯絡，謀議透過萃取感冒藥錠之方式，提煉製造第二級毒品
    甲基安非他命之第一階段先驅原料—假麻黃（Pseudoephe
    drine），再將萃取出之假麻黃交由姓名年籍均不詳之成
    年男子，接續以「黑水」鹵化之過程完成第二級毒品甲基安
    非他命之製作。謀議定後，乙○○即委請知悉上情之丙○○
    負責協助尋覓適當之用供製作假麻黃之地點，具幫助製造
    第二級毒品甲基安非他命之丙○○旋覓得亦知悉上情之甲○○，並獲得甲○○之同意，由亦具幫助製造第二級毒品甲基
    安非他命犯意之甲○○提供其位於臺中縣烏日鄉○○村○○
    路十二之十號住處作為製造毒品工廠；乙○○則負責購買用
    供提煉之工具，並從事假麻黃（Pseudoephedrine）之提
    煉；丁○○負責提供製造原料之感冒藥錠，並負責將提煉之
    成品交由綽號「十二」之男子進行第二階段製造第二級毒品
    甲基安非他命之手續。嗣丙○○、乙○○及丁○○乃駕駛乙○○之自小客車，於九十八年十一月十八日當天將扣案之由
    乙○○負責添購之甲苯、丙酮等化學溶劑及其他如扣案附表
    一之一、一之二、所示之製毒設備及如附表二、所示之物載
    運至甲○○上揭住處，由乙○○、丁○○、丙○○、甲○○
    將上開溶劑、原料、設備搬到二樓置放。乙○○當晚至同月
    二十一日凌晨二、三時許，即在上開地點以丁○○稍早所交
    付之在不詳地點，向姓名年籍不詳之人所購入之感冒藥錠一
    百罐（每罐一千粒）做為原料，以如附表一之一、一之二所
    示之工具，開始在臺中縣烏日鄉○○村○○路12之10號甲○○住處，進行麻黃素之提煉，並於九十八年十一月二十一日
    凌晨二、三時許將萃取出之假麻黃（Pseudoephedrine）
    約三至四公斤在上開地點交付予前來接應之丁○○，再由丁○○於不詳時、地將上開假麻黃（Pseudoephedrine）交
    予綽號「十二」之男子，在其他不詳地點進行第二階段製造
    甲基安非他命之後續製程，惟因不詳原因並未完成製造，始
    未得逞。
  (四)嗣臺灣臺中地方法院檢察署檢察官因於九十八年十一月二十
    二日凌晨一時許認情況急迫，非迅速搜索恐有湮滅或隱匿證
    據之虞，乃指揮臺中縣警察局烏日分局專案小組，前往臺中
    縣烏日鄉○○村○○路十二之十號甲○○住處逕行搜索，並
    在上開地點查獲如附表一（包括一之一、一之二）所示之製
    造或預備供製造毒品之工具等物品，以及如附表二所示之物
    ，嗣並在現場蒐集到如附表三所示之物品。經甲○○供出丙○○之所在及毒品來源係來自乙○○，而在同日凌晨二時五
    十分許，在丙○○彰化縣芬園鄉○○村○○路○段二九一巷
    二十七號住處，逕行搜索並拘提丙○○到案，並在上址扣得
    乙○○指示丙○○載運溶劑之紙條二張、筆記本一本、原子
    筆一支、現金新臺幣（下同）五萬九千四百元、行動電話一
    支。再循線於九十八年十二月二日在南投縣鹿谷鄉○○村○○路一四一號前查獲乙○○、丁○○，並扣得乙○○所有海
    洛因一包（含袋重０‧八九公克）、注射針筒一支、行動電
    話三支（門號分別為0000-000000、0000-000000、0000-000
    000號）、現金五萬二千三百元，以及丁○○所有行動電話
    三支（門號分別為0000-000000、0000-000000、0000-00000
    0號）及現金九萬一千三百三十元。【以上於丙○○、乙○○、丁○○處扣獲之物品清單詳如附表四】
二、案經臺灣臺中地方法院檢察署檢察官指揮臺中縣警察局烏日
    分局偵辦後偵查起訴。
    理    由
甲、證據能力部分：
一、按被告以外之人於審判外之言詞或書面陳述，除法律有規定
    者外，不得作為證據，刑事訴訟法第一百五十九條第一項固
    定有明文；惟被告以外之人於審判外之陳述，雖不符刑事訴
    訟法第一百五十九條之之至第一百五十九條之四之規定，而
    經當事人於審判程序同意作為證據，法院審酌該言詞陳述作
    成時之情況，認為適當，亦得為證據；當事人、代理人或辯
    護人於法院調查證據時，知有第一百五十九條第一項不得為
    證據之情形，而未於言詞辯論終結前聲明異議者，視為有前
    項之同意，同法第一百五十九條之五亦有明文。又被告以外
    之人於檢察事務官、司法警察官或司法警察調查中所為之陳
    述，基於實體發現真實之訴訟目的，依第一百五十九條之二
    規定，如與審判中之陳述不符時，經比較結果，其先前之陳
    述，相對「具有較可信之特別情況」，且為證明犯罪事實存
    否所「必要」者，或於審判中有第一百五十九條之三所列死
    亡等原因而無法或拒絕陳述之各款情形之一，經證明其調查
    中所為陳述絕對「具有可信之特別情況」，且為證明犯罪事
    實之存否所「必要」者，亦例外地賦與證據能力。是所謂「
    顯有不可信性」、「相對特別可信性」與「絕對特別可信性
    」，係指陳述是否出於供述者之真意、有無違法取供情事之
    信用性而言，故應就偵查或調查筆錄製作之原因、過程及其
    功能等加以觀察其信用性，據以判斷該傳聞證據是否有顯不
    可信或有特別可信之情況而例外具有證據能力，並非對其陳
    述內容之證明力如何加以論斷，此有最高法院九十四年臺上
    字第六二九號判決可資參照。所謂「具有較可信之特別情況
    」，係指該項陳述係在具有比較可相信為真實之特殊情況下
    所為，例如被告以外之人出於自然之發言、臨終前之陳述，
    或違反自己利益之陳述等特別情形均屬之。蓋被告以外之人
    在類此特別情況下所為之陳述，就通常而言，其虛偽之可能
    性偏低，可信之程度較高，若該項陳述為證明犯罪事實存否
    所必要，依上規定，自得構成傳聞法則之例外，而承認其證
    據能力。故而，應從客觀上之環境或條件等情況，例如：偵
    查或調查筆錄製作之背景、原因、過程、陳述時有無其他訴
    訟關係人在場，陳述時之心理狀況、有無受到強暴、脅迫、
    詐欺、利誘等外力之干擾等情，綜合加以觀察，是否有足以
    取代審判中反對詰問之可信性保證者之情形，不得單憑警詢
    距案發時間較近，或以證人事後有承受外界干擾而受污染之
    虞，即逕謂於警詢之陳述較為可採。否則，將造成因警詢之
    時間順序通常在先，該審判外陳述之證據價值，反優於審判
    中經具結、詰問等程序所為陳述之不當結果。且上開規定所
    指「具有較可信之特別情況」，係屬傳聞證據例外取得證據
    能力之特別要件，與一般供述證據必須具備任意性之證據能
    力要件有別，二者不可混為一談。故被告以外之人於檢察事
    務官、司法警察官或司法警察調查中所為與審判中不符之陳
    述，縱係出於自由意思，然仍必須具備「具有較為可信之特
    別情況」及「證明犯罪事實存否所必要」之要件，始能採為
    證據，不能僅以被告以外之人在檢察事務官、司法警察官或
    司法警察調查中所為與審判中不符之陳述係出於其自由意思
    ，即謂具有特別可信之情況，而採為犯罪之證據（最高法院
    九十五年度臺上字第二二八八號、九十五年度臺上字第二
    六九六號、九十五年度臺上字第一五二五號、九十四年度臺
    上字第五四九０號裁判均可參照）。查本件被告丙○○、丁○○之選任辯護人認共犯即證人甲○○、乙○○於警詢中所
    為有關被告丙○○、丁○○部分之證述，以及被告乙○○之
    義務辯護人認共犯甲○○、丙○○、丁○○於審判外之證述
    ，均認無證據能力。惟有關證人甲○○、乙○○、丙○○、
    丁○○等人於警詢中之證述，雖均屬審判外之陳述，然本院
    審酌上開證人於警詢時之陳述，係於員警查獲之初立即製作
    ，對案發情況之記憶當甚為清晰，不致發生一般傳聞證據中
    證人記憶瑕疵之風險，復係出於自由意思，並具有較為可信
    之特別情況（詳見後述），而渠等證述情節與卷證相符，適
    為本案認定被告等人犯罪事實存否所必要者，足認上揭證人
    於警詢時之陳述，均具有證據能力。
二、按被告以外之人於偵查中向檢察官所為之陳述，性質上屬於
    傳聞證據，原無證據能力，且被告反對詰問權，屬憲法第八
    條第一項規定「非由法院依法定程序不得審問處罰」之正當
    法律程序所保障之基本人權及第十六條所保障之基本訴訟權
    ，不容任意剝奪，因而被告以外之人於偵查中向檢察官所為
    陳述，當係指經被告或辯護人行使或得以行使反對詰問權者
    而言，倘予被告或辯護人行使反對詰問權之機會，其於偵查
    中向檢察官所為之陳述，除顯有不可信之情況者外，自得為
    證據（最高法院九十五年度臺上字第二五一五號判決要旨參
    照）。按所謂有無「顯有不可信之情況者」之例外狀況，應
    依據陳述人於陳述時之「外部情況」是否具有可信性決定之
    。又檢察官代表國家偵查犯罪、實施公訴，依法其有訊問被
    告、證人及鑑定人之權，證人、鑑定人且須具結，而實務運
    作時，檢察官偵查中向被告以外之人所取得之陳述，原則上
    均能遵守法律規定，不致違法取供，其可信度極高，故被告
    以外之人前於偵查中已具結而為證述，除反對該項供述得具
    有證據能力之一方，已釋明顯有不可信之情況外，不宜以該
    證人未能於審判中接受他造之反對詰問為由，即遽指該證人
    於偵查中之陳述不具證據能力。查本件被告丙○○、丁○○
    之選任辯護人認共犯即證人甲○○、乙○○於偵訊中所為有
    關被告丙○○、丁○○部分之證述，以及被告乙○○之義務
    辯護人認共犯甲○○、丙○○、丁○○於偵訊中未經具結之
    證述，均認無證據能力。惟查，本件被告甲○○、丙○○、
    乙○○於偵訊中所為之證述均業經具結，有各該結文在卷可
    稽，是被告乙○○之義務辯護人有關共犯於偵訊中未經具結
    證述不具證據能力之爭執即失所附麗而無意義；又被告乙○○之義務辯護人復爭執證人丙○○於偵訊中之結證有證據能
    力，惟該部分因證人丙○○證述有關被告乙○○之部分僅係
    「有介紹乙○○去甲○○住處」等語並為相片之指認，其餘
    均係有關被告丙○○自己行為之陳述，而該等有關被告乙○○之結證內容，本即經被告乙○○坦認在卷，是本院認被告
    乙○○之義務辯護人該部分之爭執亦不具備實質意義（本院
    亦不將證人丙○○該部分之證述內容用作認定被告乙○○犯
    罪事實之證據，附此敘明）。此外，有關本件同案被告經檢
    察官列為證人而令其具結而為證述之證人甲○○、乙○○於
    偵訊中之結證，因本案既經本院於審理中列被告甲○○、乙○○為證人而踐行交互詰問之程序，並予被告丙○○、丁○○及其辯護人當庭與之對質、詰問之機會，是有關共犯即證
    人甲○○、乙○○於偵訊中之證述，亦已完足為合法調查之
    證據，應無疑問。本院再查諸證人甲○○、乙○○之偵訊過
    程，並無受到檢察官或其他在場之人不當外力干涉後，影響
    其陳述任意性之情事，復無遭人情施壓或干擾之情節，亦無
    不當取供之情形，而被告丙○○、丁○○之選任辯護人復未
    具體釋明證人甲○○、乙○○於偵查中之正詞，有何「顯有
    不可信之情況」，本院復查無該部分有何「顯有不可信之情
    況者」之例外狀況，故渠等於本案偵訊之證述，均得作為本
    件認定犯罪事實之證據。
三、又按法院或檢察官得囑託醫院、學校或其他相當之機關、團
    體為鑑定。而鑑定之經過及其結果，應命鑑定人以言詞或書
    面報告。刑事訴訟法第二百零八條第一項、第二百零六條第
    一項均分別定有明文。本件被告乙○○之義務辯護人固爭執
    有關本案由內政部警政署刑事警察局九十九年一月十二日刑
    鑑字第0980165384號鑑定書之證據能力。惟查：上揭鑑定書
    乃檢察官依刑事訴訟法第二百零八條第一項規定，囑託內政
    部警政署刑事警察局鑑定（因對於司法警察機關調查中之案
    件，或有量大或急迫之情形，為因應實務之現實需求，認為
    當然有鑑定之必要者，基於檢察一體原則，得由該管檢察長
    對於轄區內之案件，以事前概括選任鑑定人或囑託鑑定機關
    之方式，俾便轄區內之司法警察官、司法警察對於調查中之
    此類案件，得即時送請事前已選任之鑑定人或囑託之鑑定機
    關實施鑑定。是本件雖係由查獲單位臺中市警察局送請內政
    部警政署刑事警察局鑑定，但是內政部警政署刑事警察局為
    臺灣高等法院檢察署檢察長事先概括選任之鑑定機關，仍屬
    受檢察官囑託鑑定），從而，內政部警政署刑事警察局依刑
    事訴訟法第二百零八條第一項準用同法第二百零六條第一項
    規定所出具之書面鑑定報告，乃係基於上揭受概括選任之鑑
    定機關身分所為，則受託鑑定自屬其例行性之業務無訛。再
    者，該局針對送鑑粉末之性質為毒品先驅原料「假麻黃（
    Pseudoephedrine）」之判斷，乃由該局鑑識科化學組人員
    ，以氣相層析／質譜分析法、核磁共振分析法進行鑑定，顯
    係由該局實施鑑定之人員依專業知識經驗就送鑑事項，於例
    行之公務中，機械性地基於己身之觀察或發現，而將當場或
    即時記載之特徵，及所為之判斷意見，記載於鑑定書上以為
    證明其性質等情，且查無顯不可信之情況，是揆諸上揭法條
    規定及判決意旨，應認上開鑑定文書之性質，乃公務員職務
    上製作之證明文書，依刑事訴訟法第一百五十九條之四第一
    款規定，自有證據能力。
四、末按被告以外之人（包括證人、鑑定人、告訴人、被害人及
    共同被告等）於審判外之陳述雖不符刑事訴訟法第一百五十
    九條之一至之四等四條之規定，而經當事人於審判程序同意
    作為證據，法院審酌該言詞陳述或書面陳述作成時之情況，
    認為適當者，亦得為證據；當事人、代理人或辯護人於法院
    調查證據時，知有刑事訴訟法第一百五十九條第一項不得為
    證據之情形，而未於言詞辯論終結前聲明異議者，視為有前
    項之同意，同法第一百五十九條之五定有明文。立法意旨在
    於傳聞證據未經當事人之反對詰問予以核實，原則上先予排
    除。惟若當事人已放棄反對詰問權，於審判程序中表明同意
    該等傳聞證據可作為證據；或於言詞辯論終結前未聲明異議
    ，基於尊重當事人對傳聞證據之處分權，及證據資料愈豐富
    ，愈有助於真實發見之理念，且強化言詞辯論主義，使訴訟
    程序得以順暢進行，上開傳聞證據亦均具有證據能力。查檢
    察官、被告及其選任辯護人等對於本案卷內相關證人之證述
    、文書卷證資料，除上開有爭執證據能力部分者外，就其餘
    證據方法部分，於本院九十九年二月十一日行準備程序中、
    本院九十九年四月一、八日審理中，均未就有何於刑事訴訟
    法第一百五十九條第一項不得為證據之情形於本院言詞辯論
    終結前聲明異議，且有關本案諸證人之證述、文書卷證資料
    亦經本院於審理期日逐一提示、朗讀，並告以要旨，本院復
    審酌相關證人證述筆錄製成、文書卷證資料取得，並無證據
    顯示有何違背程序規定情事，依據上述之說明，均應具有證
    據能力。
乙、得心證之理由：
一、訊據被告甲○○坦承有上揭施用第一級毒品海洛因以及提供
    住處供被告乙○○、丁○○從事提煉假麻黃，並協助被告
    乙○○、丁○○將提煉假麻黃之用具搬運至其住處二樓之
    犯行；被告乙○○、丁○○則坦承有為製造第二級毒品甲基
    安非他命而從事以感冒藥錠提煉假麻黃之行為，嗣因不詳
    原因而未能完成第二級毒品甲基安非他命之製造等犯行；又
    被告乙○○亦坦認有讓被告甲○○取用伊所攜帶之第一級毒
    品海洛因三次；而被告丙○○固坦承有介紹被告乙○○向被
    告甲○○借用上揭房屋，並協助被告乙○○將鍋子、電磁爐
    等物品搬入屋內，惟矢口否認與本件被告乙○○、丁○○製
    造第二級毒品甲基安非他命之事有任何關聯，辯稱：伊只是
    受被告乙○○之託代為尋找置放工具之處所，根本不知道被
    告乙○○、丁○○的目的是要製造第二級毒品甲基安非他命
    云云。惟查：
  (一)被告甲○○確實有於九十八年十一月二十一日二十一時許，
    在臺中縣烏日鄉○○村○○路十二號之十之住處，以針筒注
    射之方式，施用第一級毒品海洛因一次之行為，業據被告甲○○坦認在卷，並有勘查採證同意書、委託鑑驗尿液代號與
    真實姓名對照表，以及九十八年十一月二十二日三時許，警
    方徵得被告甲○○同意後，採集尿液送驗呈嗎啡、可待因陽
    性反應結果之詮昕科技股份有限公司九十八年十二月四日
    8B270003號鑑定書在卷可稽，堪信被告甲○○此部分之自白
    與事實相符而足堪認定。
  (二)被告乙○○、丁○○提煉「假麻黃（Pseudoephedrine）
    」而製造第二級毒品甲基安非他命未遂部分：
  1.扣案由警方於被告甲○○位於臺中縣烏日鄉○○村○○路十
    二號之十住處二樓右後側房間內之書桌前、書桌旁、入口門
    後地面、鑽床機台平台、鐵架平台上、攪拌機器鑽頭機座上
    、紙箱中之藍色及白色保鮮盒內、二樓左後側房間內地面上
    、二樓廁所內透明塑膠罐內、一樓客廳大門旁地面上不鏽鋼
    鍋子內查獲之白色粉末或殘渣、白色結晶殘渣，經內政部警
    政署刑事警察局鑑定結果，確實檢出第四級毒品之毒品先驅
    原料「假麻黃（Pseudoephedrine）」一節，有臺中縣警
    察局鑑識課於現場採證之刑案現場勘查報告、現場相片及內
    政部警政署刑事警察局九十九年一月十二日刑鑑字第098016
    5384號鑑定書在卷可稽，堪信為真實。此外，經鑑識人員在
    被告甲○○住處二樓現場所採集編號24之指紋，確實係被告
    乙○○所有，內政部警政署刑事警察局九十八年十一月三十
    日刑紋字第0980166229號鑑驗書在卷可稽；而經鑑識人員在
    被告甲○○住處二樓廁所內查扣之煙蒂，經比對DNA後，亦
    與被告丁○○之型別相符，亦有內政部警政署刑事警察局九
    十九年二月二十五日刑醫字第0990010638號鑑定書在卷可稽
    ，是被告乙○○、丁○○均確實曾出現於被告甲○○位於臺
    中縣烏日相上揭住處二樓一節，亦堪可認定。
  2.被告乙○○確實有於九十八年十一月十八日夜間起至同月二
    十一日凌晨二、三時許，在被告甲○○上揭住處二樓以被告
    丁○○稍早所交付之在不詳地點，向姓名年籍不詳之人所購
    入之感冒藥錠一百罐（每罐一千粒）做為原料，以如附表一
    、所示之工具，開始在臺中縣烏日鄉○○村○○路12之10號
    甲○○住處，進行麻黃素之提煉，並於九十八年十一月二十
    一日凌晨二、三時許將萃取出之假麻黃交付予被告丁○○
    等節，業據被告乙○○於歷次警詢、偵查及本院審理中坦認
    在卷，並就被告丁○○確實有提供感冒藥錠、搬運提煉器材
    至被告甲○○住處、協助將提煉器材予以組裝、幫忙看顧燒
    煮過程之電磁爐，以及收受被告乙○○所提煉完成之白色粉
    末即「假麻黃（Pseudoephedrine）」等節於偵訊、本院
    審理中結證屬實。此部分亦與證人甲○○於警詢、偵查及本
    院審理中所為有關被告丁○○有幫忙載運提煉器材前來其住
    處、協助被告乙○○組裝提煉器材、於被告乙○○提煉過程
    在一旁看顧，以及前來搭載提煉出白色粉末之被告乙○○等
    節均屬大致相符；此外，該與被告乙○○一同搬提煉工具前
    來上揭被告甲○○住處，並曾一同在二樓從事提煉工作之人
    ，即身上有因槍傷留下突出組織之本案被告丁○○一節，亦
    據被告甲○○於偵訊及本院審理中指認明確，並有相片在卷
    可稽，足認被告甲○○之指述與事實相符而堪信證人乙○○
    、甲○○證述情節均屬實情。此外，復有扣案如附表一所示
    之物品在卷可稽，是被告乙○○、丁○○就上揭提煉「假麻
    黃（Pseudoephedrine）」之過程均有與焉一節，亦堪為
    認定。
  3.而上揭1.中所述之白色粉末或殘渣、白色結晶殘渣等物品，
    確實係被告乙○○、丁○○於被告甲○○上揭家中二樓共同
    參與提煉所得物品之殘渣一節，亦據被告乙○○、丁○○坦
    認在卷。而被告乙○○就其該等提煉物品之目的係用作製作
    第二級毒品甲基安非他命之原料等情，亦於警、偵訊中坦承
    在卷，雖於本院審理中一度有所辯解，惟於本院審理辯論終
    結前已明確供稱：提煉「假麻黃（Pseudoephedrine）」
    之目的確實係為接續製造第二級毒品甲基安非他命；而被告
    丁○○雖於歷次警、偵訊中否認知悉被告乙○○提煉「假麻
    黃（Pseudoephedrine）」之用意為供製作第二級毒品甲
    基安非他命之原料，並辯稱：因為伊罹有肝癌之疾患，要用
    感冒藥提煉「假麻黃（Pseudoephedrine）來止痛，伊花
    了約七、八萬元購買感冒藥錠交給被告乙○○云云，惟被告
    丁○○業於本院審理辯論終結前，亦已就此部分改坦稱：伊
    提供感冒藥錠予被告乙○○提煉「假麻黃（Pseudoephe
    drine）」，目的即是為了製造第二級毒品甲基安非他命等
    語，相互勾稽被告乙○○、丁○○之供述，加以一般欲止痛
    ，只需購買止痛藥或至醫院施打嗎啡類止痛藥物即可，實無
    須花費七、八萬元之鉅資購買數量多達十萬顆之感冒藥錠，
    再大費周章進行提煉之理，顯見被告丁○○先前所為之辯解
    均與常情有所不符而不足為採。而證人甲○○亦於本院審理
    中具結證稱：當初被告乙○○、丁○○、丙○○等把東西搬
    到伊家中時，伊有問要作什麼？被告乙○○說要作麻黃素，
    就是要拿來作甲基安非他命等語明確，核與被告乙○○、丁○○之自白相符。是有關被告乙○○、丁○○上揭2.所述提
    煉「假麻黃（Pseudoephedrine）」之所為，其目的即主
    觀上之意思確實係為製造第二級毒品甲基安非他命一節，要
    無疑問。
  4.再者，被告乙○○、丁○○所提煉出之白色粉末即「假麻黃
    （Pseudoephedrine）」，確實經由被告丁○○交付予綽
    號、姓名、年籍均不詳成年男子透過「黑水」（按：此過程
    於化學中稱之為鹵化）進行第二級毒品甲基安非他命之製造
    ，惟因不詳原因而未能完成第二級毒品甲基安非他命之製作
    一節，業據被告乙○○於歷次警詢、偵查及本院審理中坦認
    不諱，復經被告丁○○於本院審理中坦承在卷。被告丁○○
    雖曾一度辯稱：取得被告乙○○所交付之白色粉末後，並沒
    有交給任何人，伊有自行將該等粉末拿來試吃，惟發現臭臭
    的，不能吃云云。惟上揭白色粉末、結晶物經檢驗結果係「
    假麻黃（Pseudoephedrine）」一節，業如上述，而該「
    假麻黃（Pseudoephedrine）」經列管為第四級毒品，且
    為第四級毒品中特別明列之「毒品先驅原料」，業經毒品危
    害防制條例第二條第二項四之附表四規範明確，顯見此等物
    品乃屬製造毒品之原料而非成品，被告丁○○自無製作原料
    當作成品來使用之理，是其上揭所辯：是要提煉出來的物品
    直接拿來止痛、有嚐過這些提煉物，但是發現臭臭的、不能
    吃云云，自與事實不符而不足為採。又「假麻黃（Pseudo
    ephedrine）」乃製作第二級毒品甲基安非他命之先驅原料
    一節，業經被告乙○○供明在卷，且行政院衛生署亦曾特別
    以九十八年九月十八日衛署藥字第0980363011號公告明確規
    範：「為防制含麻黃素（Ephedrine）或「假麻黃素（Pseud
    oephedrine）之錠劑或膠囊劑，被流作產製安非他命之毒品
    原料，其包裝材質以鋁箔盒為限，如類別屬指示藥品者，其
    最大包裝量並以成人七日用量為限。至外銷專用之該類製劑
    包裝，亦適用之，以免我國產製、外銷之藥品流為國外製毒
    者之原料來源。」等，有該公告在卷可資佐憑。是本件既未
    扣獲任何甲基安非他命之成品，顯見被告乙○○、丁○○上
    揭曾將本案提煉出之白色粉末持交姓名、年級均不詳之成年
    男子進行第二級毒品甲基安非他命之後製，惟因不詳原因而
    未竟其功而處於未遂階段等節，自屬明確而堪可認定。
  (三)被告甲○○幫助製造第二級毒品甲基安非他命未遂部分：訊
    據被告甲○○自警詢伊始、偵查中迄於本院審理期間，均坦
    承知悉被告乙○○、丁○○係欲找地方進行麻黃素提煉，目
    的是要製作第二級毒品甲基安非他命，伊明知此情，仍願意
    出借其烏日鄉上揭住處供被告乙○○、丁○○置放提煉工具
    、進行提煉工作等語，此核與被告乙○○生供述有關透過被
    告丙○○尋找提煉場地而與被告甲○○洽談之情形乃屬大致
    相符，並有在被告甲○○家中所扣獲之如附表一所示各項溶
    劑、鍋具、工具等物品可資佐證，堪信被告甲○○此部分之
    自白亦與事實相符。
  (四)被告丙○○幫助製造第二級毒品甲基安非他命未遂部分：
  1.被告丙○○確實介紹被告乙○○向被告甲○○借用上揭房屋
    ，並協助被告乙○○將鍋子、電磁爐搬入屋內一節，除據被
    告丙○○坦認在卷外，並經被告乙○○、甲○○於偵訊、本
    院審理中結證明確，堪為認定。
  2.被告丙○○雖以前詞置辯，而矢口否認與本件被告乙○○、
    丁○○製造第二級毒品甲基安非他命之事有任何關聯云云。
    惟查：
    (1)被告甲○○於九十八年十一月二十二日警詢中即稱：係透
      過綽號「阿文」之被告丙○○之介紹，而提供住處給被告
      乙○○、綽號「阿成」（即本件被告丁○○）之人進行麻
      黃素之提煉，該「阿文」之人在九十八年十一月十八日也
      有幫忙被告乙○○、丁○○將扣案物品搬至伊家中，「阿
      文」就是被告丙○○等語（參閱中縣烏警偵字第09800061
      88號卷第五至十一頁）；
    (2)嗣又於偵訊中具結證稱：「阿文」就是丙○○，「阿文」
      說要帶兩個朋友到我那邊住兩、三天，阿文也有一起搬製
      毒的工具到我家二樓等語（參閱九十八年度偵字第二七八
      一五號卷第七十五頁）、他們三人把工具帶來我家，跟我
      說要提煉麻黃素，三個人開一部豬肝紅色可樂娜叫車來回
      載運好幾次，被告丙○○是跟被告乙○○、丁○○一起坐
      車來，並幫忙搬製毒工具至二樓，我也有幫忙搬，就定位
      後，乙○○與「阿成」（按即被告丁○○）就在製毒了，
      我有在一旁看，丙○○就下一樓坐著，後來阿成就載丙○○離開等語（參閱九十八年度偵字第二七八一五號卷第九
      十一頁），以及第一天阿成就與乙○○到我家，是丙○○
      帶他們去的等語（參閱參閱九十八年度偵字第二七八一五
      號卷第一一四頁）；
    (3)復於本院審理中具結證稱：「（辯護人問：乙○○去你住
      處是丙○○介紹的？）是。」、「（辯護人問：何時介紹
      ？）十八日之前，日期不記得。大概是二、三天前。」、
      「（受命法官問：丁○○在搬東西時，丙○○在做何事？
      ）在樓下，那時我人也在樓下。我跟丙○○在樓下講話。
      」、「「（受命法官問：丙○○一直到何時才離開？）東
      西下完就離開。就是東西都搬到二樓後，丁○○從二樓下
      來後，才把丙○○載走。」、「（受命法官問：丙○○他
      一開始如何介紹有朋友要使用你的房子？）他說有朋友要
      到我家來住幾天。」、「（受命法官問：你剛剛說乙○○
      等人只有在晚上才去做提煉工作，是因為你白天不借他們
      使用？到底他們是要住還是要使用房子或是借用房子？）
      是。丙○○一開始是說要住，隔了幾天他就把乙○○、丁○○帶過來，丙○○帶他們過來時，乙○○就說是要在我
      家提煉物品。」、「（受命法官問：那時丙○○有無在旁
      邊？）有。」、「（受命法官問：那時乙○○就開始講說
      要提煉麻黃素？）是。」、「（受命法官問：接著乙○○
      又在你的詢問之下，告知提煉麻黃素可以用來製作安非他
      命？）對。」、「（審判長問：提示同上警卷第四頁背面
      第二個答，這是乙○○說的，他說九十八年十一月十五、
      十六日晚上透過丙○○等語（提示並告以要旨），有無意
      見？到底搬到你家之前有無先討論？）有，於搬東西到我
      家之前，有到丙○○家去認識丁○○和乙○○。那天沒有
      談到工具要放在我家，是搬去我家時，才把工具放我家。
      而在丙○○家時，也沒有講到分紅。」、「（審判長問：
      提示九十八年度聲羈一三二二號第三頁，這是你跟內勤法
      官說的，你說本案都是丙○○接洽的，要你提供場所製毒
      等語，是否你說的？）是我說的，都實在。」、「（審判
      長問：那天他們來，是幾個人坐一台車？）就是丙○○、
      丁○○、乙○○。」、「（審判長問：當天搬東西下車跟
      上樓時，丙○○是否都在場？）有。因為有的東西有裝箱
      ，他是否都知道我就不知道了。而電磁爐、鍋子沒有裝箱
      ，溶劑、漏斗有裝箱，是用紙箱裝。」、「（審判長問：
      提示九十八年度偵二七八一五號卷第七十五頁，你跟檢察
      官說阿文也有幫忙搬工具到我住處二樓，丙○○到底有無
      幫忙把東西搬到二樓？）應該是小樣的有幫忙搬到二樓。
      因為東西都要搬到二樓。」、「（審判長問：你是因為丙○○介紹才認識乙○○，於之前是否認識他？）於丙○○
      介紹乙○○給我認識之前，我並不認識乙○○。」等語（
      參閱本院九十九年四月一日審理筆錄）。
    (4)被告甲○○既稱：與被告丙○○之前並不認識，亦無何仇
      隙，自無枉詞誣陷被告丙○○之理，所證述內容之之信憑
      性自極高。且依常情以觀，被告乙○○既先與被告丙○○
      認識，並係透過被告丙○○而覓得被告甲○○之住處用供
      為製毒之場所，顯然被告乙○○與被告甲○○並不熟悉，
      惟被告乙○○仍會在搬運工具期間，因被告甲○○之詢問
      而坦言：要提煉麻黃素，用作製造第二級毒品甲基安非他
      命之原料等語，對於已是熟識友人之被告丙○○實無不詳
      為告知之理。況被告乙○○欲尋找地點製作甲基安非他命
      之原料麻黃素，此係嚴重之違法行為，苟提供地點之人向
      警方檢舉，將因而遭國家追訴導致身陷囹圄，被告乙○○
      豈有不將此情詳告被告丙○○，再由被告丙○○尋覓可信
      賴之人所提供之較為偏僻之場所之理；此亦可由被告乙○○曾於將工具搬運至被告甲○○家之前，先與被告乙○○
      約至被告丙○○家中見面談論一節可見被告丙○○、乙○○欲借用被告甲○○家時之謹慎程度。是被告乙○○於本
      院審理中一再稱：沒有告知被告丙○○是要借用被告甲○○之住處提煉麻黃素以製造甲基安非他命云云，乃事後迴
      護被告丙○○之詞而不足採信。況被告甲○○亦明確結證
      稱：被告乙○○是在搬運工具的過程中表明是要提煉麻黃
      素來製作甲基安非他命，當時被告丙○○也有在一旁幫忙
      搬運物品等語，則在一旁之被告丙○○自無未聽聞被告乙○○與甲○○間對話之理，由此益徵被告丙○○對於被告
      乙○○借用被告甲○○住處之用意乃知之甚明。此外，被
      告丙○○辯稱：當時是被告乙○○說要租房子，才介紹給
      被告甲○○云云，惟被告乙○○卻證稱：是跟被告丙○○
      講要放連襟的工作工具等語，顯然二人就當初覓得被告甲○○房屋之用途有刻意隱瞞之情；再者，就被告丙○○究
      竟係以何方法前往被告甲○○家中一節，被告甲○○已一
      再明確證稱：是與被告乙○○、丁○○一同開車前往等語
      ，然被告乙○○猶結證稱：是伊與被告丁○○欲前往被告
      甲○○住處前，在路上與騎機車之被告丙○○不期而遇，
      被告丙○○乃騎乘機車一路跟隨等語，此似與被告丙○○
      所辯稱：當天伊是騎機車前往被告甲○○家中等語相符，
      惟經本院進一步隔離訊問被告乙○○有關被告丙○○所騎
      乘機車之款式時，被告乙○○乃稱：是領導125的紅色重
      型機車，惟被告丙○○則於本院九十九年四月八日審理中
      稱：是騎黑色迪爵125的車子過去等語，顯然並不相吻合
      ，細譯其原因當係因被告乙○○、丙○○於偵訊後遭羈押
      迄本院九十八年四月一日審理期日結束前均仍在禁見中，
      故辯解內容產生歧異，所辯所證均與證述情節較與常情相
      符之證人即被告甲○○所為之證述不符而不足為採。又關
      於被告丙○○何以於九十八年十一月十八日前往被告甲○○家中一節，被告乙○○固證稱：是當天伊與丁○○與載
      運工具前往甲○○家中時，在彰化縣與臺中縣烏日交界的
      茄荖街一帶遇見丙○○在騎機車，伊與之打招呼後，丙○○即自行騎車跟到甲○○家中，伊知道甲○○的家位置在
      溪尾村的路邊，因為甲○○有在丙○○家中告知位置，伊
      不需要丙○○指引就可以找到該處等語；惟被告丙○○就
      此則供稱：伊是在芬草路前從家中走出來遇到乙○○開車
      經過，乙○○問有無租到房屋，伊便說有個友人，可以帶
      伊去看看，伊就帶乙○○去甲○○家，一下子就回家了，
      就是有幫乙○○搬鍋子那一次云云。稽諸此等證述與辯解
      ，均不相符，顯然被告乙○○於作證時有刻意迴護被告丙○○之情，反觀證人即被告甲○○所證述：是伊之前就認
      識的丙○○問伊有無房子可以借住，並且先到丙○○家認
      識乙○○，隔幾天丙○○才跟著乙○○、丁○○一起開車
      載運東西到伊家中等語，與事理先後發展順序較為相符而
      可資採信。而被告乙○○雖又證稱：告知被告甲○○有關
      提煉麻黃素用供製造甲基安非他命時，被告丙○○並不在
      場，且被告丙○○並未幫忙搬運工具至被告甲○○住處二
      樓等語。惟依常情以觀，被告丙○○既係與被告乙○○、
      丁○○一起前往被告甲○○家中，則在被告乙○○、丁○○搬運該等工具之際，身為被告乙○○之老鄰居、友人之
      被告丙○○自無完全不加以幫忙之理，由此益徵被告乙○○作證時欲迴避被告丙○○涉案情節。至被告甲○○於本
      院審理中作證時雖稱：被告丙○○應該只有把工具搬到伊
      住處一樓等語，惟其於警詢、偵查中均證稱：被告丙○○
      也有幫忙搬東西到二樓去等語，復於本院審理中具結作證
      時，經審判長提示九十八年偵字第二七八一五號卷第七十
      五頁後詢問：你有跟檢察官說阿文也有幫忙搬工具到我住
      處二樓，丙○○到底有無幫忙把東西搬到二樓時，答稱：
      應該是小樣的有幫忙搬到二樓，因為東西都要搬到二樓等
      語（參閱本院九十九年四月一日審理筆錄），顯然因時間
      導致記憶淡忘之因素，導致證人即被告甲○○證述情節有
      所更動，依常情觀之，當係以其於警詢、偵查中所述距離
      案發時間點較近而較為可採，且此亦與前述之常情較為相
      符，在此一併敘明。
    (5)此外，就扣案如附件一所示之紙條部分，被告丙○○雖辯
      稱：不知道那是什麼紙條云云，而被告乙○○於本院審理
      中作證時亦證稱：那是伊在準備提煉工具、原料時自己所
      為之筆記，不小心掉在被告丙○○家中等語。惟查，被告
      乙○○於警詢中已供稱：「（問：警方提供一張在丙○○
      住處查扣之字條，經你檢視內容為何？是何人書寫？何用
      途？）經我檢視該字條內容為『瓶2、斗2、碎1、拌1，溶
      劑在房間門後面（中間那一間）一桶』，是我書寫，其用
      途是我要叫丙○○去我家拿溶劑，才會放在他家。」等語
      （參閱臺中縣烏警偵字第0990000200號卷第六頁背面）；
      復於偵訊中具結證稱：「（問：提示在丙○○家中搜到的
      紙條）溶劑在房間門後面（中間那一間）這是誰寫的？）
      我寫的，是我叫丙○○去我戶籍地拿溶劑，（紙條）我放
      在他家。」等語（參閱九十八年度偵字第二八六六九號卷
      第四頁明確。稽諸該等字條之內容左上角之「瓶2、斗2、
      碎1、拌1」之記載顯係工具名稱、數量之清單，惟中間有
      關「溶劑在房間門後面（中間那一間）一桶」之記載，除
      了品名、數量之外，尚特別註記置放位置，依照一般對文
      字字意、內容及語法之之解釋，堪認該等記載係在「指示
      」某人去該人去其原本不知道而經指示出來之位置取物，
      此亦與被告乙○○於距離案發時間點較近之警詢、偵查中
      所為之證述內容相符。反觀被告乙○○之證述內容，除了
      有上揭(4)中所述之顯係迴護被告丙○○之證述外，此處於
      其後之偵訊、審理中改稱：係自己記事用而不知何原因而
      掉在丙○○家中等語，顯然亦係包庇被告丙○○之證述。
      況經本院於審理中以證人身份詢問被告乙○○時，其曾供
      稱：在南投縣芬園鄉○○路之住宅為自己居住了四、五十
      年的老家，對於家中各房間的位置相當熟悉等語。果被告
      乙○○所書寫之該張紙條僅係為提醒自己之用，實無對自
      己已經相當熟悉之房間位置再特別加註「在房間門後面（
      中間那一間）」等語。此外，被告乙○○亦於本院審理時
      供稱：伊準備好的工具、原料都先放在芬草路家中，伊當
      時是住在草屯而非芬草路家中，而伊與被告丙○○則是在
      芬草路上的鄰居等語。相互勾稽上揭證述內容，在在可以
      得知被告乙○○係將欲供提煉之工具、原料置放於與被告
      丙○○家中相鄰之老家中，並於九十八年十一月八日欲載
      運工具、原料前往被告甲○○家中前，指示其老鄰居即被
      告丙○○幫忙先把東西搬好。是被告丙○○對於該紙條之
      內容及前因後果，當有所知悉，絕非如其與被告乙○○所
      稱之：完全不知情云云。
    (6)被告丙○○之選任辯護人固又為其辯稱：被告丙○○常常
      喝得醉醺醺的，應該不知道被告乙○○到底要做何事云云
      。惟被告丙○○上揭所為，均經證人即同案被告甲○○具
      結證述明確，且同案被告乙○○所證述之內容則顯有上揭
      迴護被告丙○○之處而不可採信，加以被告甲○○與被告
      丙○○係舊識，並無何仇恨，自無枉詞加以誣陷之理。參
      以依被告丙○○於審理中雖辯稱：當日伊自行騎機車前往
      及離開，且能引導乙○○去甲○○家中云云，及其自承有
      幫忙搬鍋子等語，姑不論被告丙○○所稱騎機車前往之事
      是否屬實，惟以其對於當天尚有協助幫忙搬鍋子一事等情
      觀之，被告丙○○當時意識實甚為正常，並無辯護人所稱
      的喝得醉醺醺而不知乙○○到底要做何事之情，是此處所
      辯亦不足為被告丙○○有利之認定，在此一併敘明。
  3.綜上可知，被告丙○○主觀上就被告乙○○欲尋覓地點供提
    煉甲基安非他命之先驅原料麻黃素（按：被告乙○○等僅稱
    之為麻黃素，惟該等提煉出之物品經鑑定後係假麻黃，然
    此二者皆係製造甲基安非他命之先驅原料，有毒品危害防制
    條例第二條之附表四可資參照，顯見被告等雖不知該等提煉
    物品之正視化學名稱，惟就該等物品均係用供製作甲基安非
    他命之先驅原料一節，應屬知之明確，附此敘明。）、並協
    助被告乙○○備料、準備工具及至搬運工具之被告甲○○家
    中等行為，自屬明確而堪為認定，被告丙○○前開所辯均無
    足採。
  (五)被告乙○○轉讓第一級毒品海洛因予被告甲○○部分：此部
    分被告乙○○雖於審理中僅承認有帶第一級毒品海洛因到被
    告甲○○家中，並且任令被告甲○○取用該等海洛因等情，
    惟其於偵訊中已明確供稱：「（問：18、19、20晚上在甲○○的住處是不是都有給甲○○毒品施用？）我說要用他自己
    去煙盒內拿，我將毒品放在煙盒內。」等語（參閱九十八年
    度偵字第二八六六九號卷第四十頁），嗣於最後審理期日亦
    坦認此部分罪刑（參本院九十九年四月八日審理筆錄第三十
    四、四十一頁）且查：
  1.證人即同案被告甲○○於警詢中已證稱：綽號「阿文」之男
    子介紹伊提供場地製造安非他命，有獲得第一級毒品海洛因
    一小包為代價等語（參閱中縣烏警偵字第0980006188號卷第
    九頁）；又於警詢中再證稱：「（問：讓綽號『進榮』、「
    阿成」來你家製毒，你有何利潤？）綽號『進榮』他跟我說
    要每天一小包海洛因給我。」、「（問：綽號『進榮』有無
    將一小包海洛因給你？何時？何地？）每天早上五、六時他
    們休息要離開時綽號『進榮』就會拿給我，我共收到三小包
    海洛因（重量我不知道）。」等語（參閱九十八年度偵字第
    二七八一五號卷第七頁）；另於偵查中則具結證稱：所述有
    關提供場地給乙○○等人製造毒品，他們都會拿海洛因給伊
    吸食，每次一小包等語均屬實（參閱同上偵卷第七十六至七
    十七頁）；又於偵查中再具結證稱：所陳述之有關製毒期間
    ，由乙○○每天提供壹包海洛因供伊施用之證述係屬實在等
    語（參閱同上偵卷第九十一至九十二頁）；復於偵查中結證
    稱：所述有關十一月十八至二十日的晚上，均由乙○○在伊
    住處免費提供海洛因供伊注射施用等語屬實（參閱同上偵卷
    第一二六頁）。此外，被告甲○○於九十九年一月十九日移
    審本院時，已明確供稱：伊係以針筒注射之方式施用海洛因
    ，九十八年十一月十八、十九、二十日，乙○○各給伊一次
    海洛因，因為彼此是認識的友人，且伊又提供住處給乙○○
    作為製造甲基安非他命原料之場所；該段期間伊所施用之毒
    品都是來自於乙○○，由乙○○帶到家中來放桌上，之前供
    述有關乙○○係為了酬謝伊提供住處作為提煉麻黃素之場地
    ，故在清晨離開前就給伊壹包海洛因施用之證述屬實，乙○○放在桌上的確就是請伊吃海洛因，伊不會未經乙○○之同
    意即自行拿取他的海洛因來施用等語，此核與上揭被告甲○○於警詢、偵查中具結證述內容均屬大致相符。另被告甲○○於本院審理期間亦具結證稱：乙○○係將海洛因放在煙盒
    內，再把煙盒放在伊家客廳桌上等語。相互勾稽上開證述情
    節，加以被告甲○○亦供稱：沒有另外向被告乙○○、丁○○收取場地租金等語，衡情被告乙○○、丁○○借用被告甲○○之房屋提煉甲基安非他命之先驅原料，此係一具有高度
    風險之行為，一旦招致警方查緝，則不論提煉之人士或提供
    場地之人士，均將觸及嚴苛之刑責，被告甲○○與被告乙○○、丁○○原並不相識，堪信被告乙○○係感謝被告甲○○
    始為上揭行為。而由被告甲○○之前科資料可知，其本係有
    施用海洛因之毒品前科之人，當不會不知海洛因之市價為何
    ，更不會在未經被告乙○○同意之下即擅自拿取乙○○之海
    洛因施用，是被告乙○○上揭所為，堪信確實屬交付毒品海
    洛因予被告甲○○之轉讓毒品行為，實彰然甚明。
  2.至被告甲○○固事後於審理中改證稱：是每天乙○○一進其
    家門就將海洛因放在煙盒內，再將海洛因置放在伊客廳桌上
    ，二人再一起施用等語。此雖看似被告乙○○係將海洛因放
    在桌上，而被告甲○○自行取用，且均是在被告乙○○每晚
    開始提煉行為之前為之，惟此實與常情不相符合，蓋被告乙○○並非至愚之人，豈有任憑被告甲○○自行拿取價格昂貴
    之海洛因施用之理？況被告甲○○於警詢、偵查中就被告乙○○係於九十八年十一月十八日至二十日，每天提供一小包
    海洛因供其施用之事證述明確，以一般人對於事情發生時之
    記憶遠較事隔一段時日再回憶之確切性為高，況被告甲○○
    就被告乙○○提供毒品海洛因供其施用作為提供場地提煉甲
    基安非他命之先驅原料一事已為合理且詳實之證述，本院因
    認被告甲○○就此部分所為之證述，應以警、偵訊中所述較
    符合事實。
  3.是被告乙○○確實有分別於九十八年十一月十八日、十九日
    、二十日各在被告甲○○上揭家中無償轉讓第一級毒品海洛
    因各一小包之行為，亦屬明確。
  (六)綜上所述，被告甲○○、乙○○、丙○○、丁○○之前揭犯
    行，要屬事證明確，堪為認定，應依法予以論科。
二、論罪部分：
  (一)按毒品危害防制條例之立法目的，在防制毒品危害，維護國
    民身心健康（同條例第一條參照）。該條例第二條並明定所
    稱毒品，係指具有成癮性、濫用性及對社會危害性之麻醉藥
    品與其製品及影響精神物質與其製品。因此，單純含有該等
    藥品、物質成分者，倘因非可供施用，而無成癮性、濫用性
    及對社會危害性，應不屬該條例所列管之毒品。從而製造毒
    品過程中，若因製造程序尚未完成，而未可供施用，仍非屬
    毒品危害防制條例所指之毒品，其製造之行為應僅該當於該
    條例之製造毒品未遂罪（最高法院九十八年度台上字第三三
    六六號、九十八年度台上字第七五０二號、九十九年度台上
    字第九五八號判決意旨參照）。又甲基安非他命係屬毒品危
    害防制條例第二條第二項第二款所規定之第二級毒品，而假
    麻黃（Pseudoephedrine）雖經界定為第四級毒品，惟依
    該條款之附表四所示，更將之細分歸類為製造第二級毒品甲
    基安非他命之「先驅原料」，再稽諸被告乙○○、丁○○就
    其等從事假麻黃（Pseudoephedrine）之提煉之目的係為
    製造第二級毒品甲基安非他命等情，業已坦承在卷，詳如前
    述，衡以以感冒藥提煉麻黃素、假麻黃（Pseudoephedrin
    e）以供製造第二級毒品甲基安非他命之案件，近年來亦層
    出不窮而屬周知之事，被告乙○○、丁○○當亦明白該等原
    料之用途，加以被告乙○○將該等提煉物品交付予被告丁○○後，確實有將之持交不詳姓名、年籍之人士製作第二級毒
    品甲基安非他命，但是均未成功一節，亦詳如前述，則客觀
    上顯見被告乙○○、丁○○已有著手從事第二級毒品甲基安
    非他命之製作，惟因不詳原因而未完成，而主觀上該二被告
    亦確實係為完成第二級毒品甲基安非他命之製造而從事假麻
    黃（Pseudoephedrine）之提煉行為，亦屬明確，則被告
    乙○○、丁○○之所為，自係該當於製造第二級毒品甲基安
    非他命未遂罪，應屬甚明，被告等之選任辯護人一再為被告
    辯稱此僅係製造第四級毒品未遂罪，要無可採，在此一併敘
    明。又被告甲○○、丙○○二人，前者係在明知被告乙○○
    、丁○○係為製作甲基安非他命而從事假麻黃（Pseudoep
    hedrine）之提煉行為，竟仍提供住宅供其等使用，後者則
    在知悉被告乙○○、丁○○提煉假麻黃（Pseudoephedrin
    e）之目的係完成甲基安非他命之製作，竟仍協助代為尋覓
    製毒地點以及搬運工具、原料，此二人所為，均顯係製造第
    二級毒品甲基安非他命之構成要件以外之行為，核屬幫助之
    範疇，況遍查全卷，除被告乙○○單一證述曾承諾完成甲基
    安非他命之製作將給予被告甲○○分紅以外，亦查無其他關
    於被告甲○○、丙○○就此部分有何獲利分紅之約定或實質
    斬獲，是尚難遽認渠二人係基於為自己犯罪之意思而為上開
    行為，要難以共同製造第二級毒品甲基安非他命之正犯罪責
    予以相繩，公訴人此部分就被告甲○○、丙○○二人部分認
    係共同製造第二級毒品未遂罪，尚有未合，惟此部分犯罪之
    態樣雖有不同，惟基本事實均相同，又非正犯、教唆犯間之
    變更，故尚無變更起訴法條之情形（司法院廳刑一字第一
    九八三號法律問題討論結果參照，參刑事法律問題研究彙編
    第五輯第三二四頁），僅就被告甲○○、丙○○幫助製造第
    二級毒品未遂部分一併指明。
  (二)核本件被告所為係分別犯如下之罪名：
  1.被告甲○○部分：所為如犯罪事實一、(一)之行為，係犯毒品
    危害防制條例第十條第一項之施用第一級毒品罪一次。（至
    蒞庭檢察官固曾當庭起稱：此部分被告甲○○有三次施用毒
    品之犯行，應與既經起訴部分構成接續犯之裁判上一罪關係
    ，惟施用毒品屬一次一罰之概念，業已明確，故該部分自無
    何接續犯之裁判上一罪概念之適用，應屬甚明，則就被告甲○○是否有其他次施用毒品海洛因之犯行，已非本件所能加
    以審理，在此一併敘明。）另所犯如犯罪事實一、(三)之行為
    ，則係犯刑法第三十條第一項、毒品危害防制條例第四條第
    二項、第六項之幫助製造第二級毒品甲基安非他命未遂罪。
    而所犯上揭二罪乃犯意各別、行為互殊，應予分論併罰。
  2.被告丙○○部分：所為如犯罪事實一、(三)部分，係犯刑法第
    三十條第一項、毒品危害防制條例第四條第二項、第六項之
    幫助製造第二級毒品甲基安非他命未遂罪。
  3.被告乙○○部分：所為如犯罪事實一、(二)部分，係犯毒品危
    害防制條例第八條第一項之轉讓第一級毒品海洛因罪（每次
    數量不詳，惟僅係一次施用之份量），其先後三次轉讓海洛
    因予被告甲○○之行為，均係為作為被告甲○○提供住處作
    為製毒場地，而被告乙○○、丁○○既係在三天內均在各個
    晚上從事提煉行為，顯見被告甲○○各次均係基於單一、獨
    立之犯意而轉讓海洛因，而應各成立一罪，公訴意旨認此部
    分應構成接續犯之裁判上一罪，乃為本院所不採，併此指明
    。至被告乙○○另犯如犯罪事實一、(三)之行為，係犯毒品危
    害防制條例第四條第二項、第六項之製造第二級毒品甲基安
    非他命未遂罪，其與被告丁○○間就此部分犯行（詳如後述
    ），彼此有犯意聯絡及行為分擔，應論以共同正犯。又被告
    乙○○自九十八年十一月十八日至二十日間多次從事提煉假
    麻黃（Pseudoephedrine）之行為，均係達製造甲基安非
    他命之目的所為之數舉動，且於密切接近之時、地實施，侵
    害同一法益，應論以接續犯，而屬單純一罪。被告乙○○上
    揭三次轉讓第一級毒品、一次製造第二級毒品未遂罪間，犯
    意各別、行為互殊，應予分論併罰。
  4.被告丁○○部分：所為如犯罪事實一、(三)部分，係犯毒品危
    害防制條例第四條第二項、第六項之製造第二級毒品甲基安
    非他命未遂罪，其與被告乙○○間就此部分犯行，彼此有犯
    意聯絡及行為分擔，應論以共同正犯。
三、科刑部分：
  (一)查被告甲○○前因施用毒品案件，經本院裁定送觀察、勒戒
    後，認無繼續施用毒品之傾向，於九十年七月十三日執行完
    畢釋放；復於九十一年間因施用第一級毒品案件，經臺灣彰
    化地法院裁定令入戒治處所施以強制戒治一年，於九十二年
    八月十九日執行完畢，刑責部分則判處有期徒刑七月確定。
    另於九十四年間因竊盜案件，經臺灣南投地方法院判處有期
    徒刑九月確定；九十五年間再因詐欺及施用第一級毒品案件
    ，經臺灣彰化地方法院及臺灣臺中地方法院各判處有期刑五
    月及七月確定。上開案件後因符合減刑條件，再經臺灣臺中
    地方法院裁定各減刑為有期徒刑四月又十五日、二月又十五
    日及三月又十五日，合併定應執行刑有期徒刑七月確定，甫
    於九十六年十一月十七日縮刑期滿執行完畢等節，有臺灣高
    等法院被告前案紀錄表在卷可稽，被告甲○○於受有期徒刑
    之執行完畢後，五年內故意再犯本件有期徒刑以上之上揭二
    罪，均為累犯而應依刑法第四十七條第一項規定就法定刑為
    無期徒刑以外部分加重其刑。（所犯製造第二級毒品未遂罪
    法定刑為無期徒刑部分，依法不得加重。）
  (二)又被告乙○○、丁○○著手於犯罪事實一、(三)之製造第二級
    毒品之實行，而未至製成甲基安非他命之結果，以及被告甲○○、丙○○幫助共同製造第二級毒品之實行，而未至製成
    甲基安非他命之結果，均為未遂犯，爰依刑法第二十五條第
    二項規定減輕其刑，被告甲○○就所犯幫助製造第二級毒品
    未遂部分，並依法先加後減之。此外，本件被告等人所犯均
    係從事製造甲基安非他命或幫助製造甲基安非他命之行為，
    所為危害國人健康至鉅，衡情在客觀上並無何等足以引起一
    般同情之客觀情狀而應予以憫恕，核與刑法第五十九條規定
    犯罪情狀可憫恕者，得酌量減輕其刑之情形有所未合而無適
    用之餘地，在此一併敘明。（最高法院八十八年度台上字第
    六六八八三號判決可資參照）
  (三)另被告甲○○就其所施用之第一級毒品來源係被告乙○○一
    節，業於警、偵訊及本院審理中證述明確，且被告乙○○亦
    因而需就該部分遭以轉讓第一級毒品罪相繩，已如上述；此
    外，被告甲○○就幫助製造第二級毒品未遂之犯行，亦於歷
    次偵、審中坦承在卷，此二部分分別核與毒品危害防制條例
    第十七條第一項、第二項之規定相符，而應予以減輕其刑，
    並就該二部分均先加重後減之，而幫助製造第二級毒品未遂
    罪部分有二減輕事由，應遞減之。而被告乙○○就製造第二
    級毒品甲基安非他命未遂部分以及轉讓第一級毒品海洛因予
    被告甲○○三次部分之所為，亦於歷次偵查、審理中自白在
    卷（有關被告乙○○雖未直接坦承，惟其既已將其把海洛因
    放置於煙盒內，再將煙盒放在被告甲○○家中桌上，並任令
    其取用等節詳為供述，本院乃從寬認定其亦屬自白此部分之
    犯行，附此敘明。），亦均核與毒品危害防制條例第十七條
    第二項之規定相合，是就其犯行，亦均應予以減輕其刑，並
    就製造第二級毒品未遂部分遞減之。而被告丁○○僅於審理
    中自白犯行，另被告丙○○則自始至終均否認犯行，均核與
    毒品危害防制條例第十七條第二項減刑之規定不符，在此一
    併敘明之。
  (四)爰審酌被告甲○○、乙○○、丙○○、丁○○等人均有犯罪
    前科（參臺灣高等法院被告前案紀錄表），素行非佳，被告
    甲○○尚且構成累犯，而被告丙○○並尚在假釋期間，均猶
    不知悛悔，再行犯罪，且被告乙○○、丁○○、丙○○、甲○○無視毒品係戕害他人身心甚鉅，並對社會秩序危害甚大
    之物，竟共同或幫助製造甲基安非他命毒品，倘非即時遭查
    緝而製造完成大量流入市面，對國人身心健康及社會治安危
    害至鉅，並參以被告乙○○居於製毒技術要角地位、復轉讓
    毒品予他人施用，助長毒品施用之風氣，另被告丁○○除參
    與製毒外，亦提供管道進行第二級毒品甲基安非他命之後製
    、被告甲○○提供場所供製毒幫助他人從事製毒犯行、被告
    丙○○雖未有何證據顯示有獲得任何利益，惟亦協助被告乙○○、丁○○為上揭犯行，行為亦無足取，並斟酌被告甲○○就上揭犯行均坦承不諱、被告乙○○就製毒部分坦承犯行
    ，就轉讓毒品部分亦直承犯罪之態度，以及被告丁○○原矢
    口否認參與製毒，並多次矯言欲圖卸責，嗣後終於本院審理
    中坦認犯行，以及被告丙○○自始至終均否認犯行之犯後態
    度，並斟酌被告等人加重、減輕其刑之狀況以及智識程度等
    一切情狀，分別就被告四人量處如主文所示之刑，並就被告
    甲○○、乙○○部分定其應執行刑，以示懲儆。
四、沒收之諭知
  (一)按依毒品危害防制條例第十八條第一項前段之規定，應予沒
    收銷燬之毒品，以經查獲之第一、二級毒品為限。又毒品依
    其成癮性、濫用性及對社會危害性，共分為四級，上開條例
    並就製造、運輸、販賣、意圖販賣而持有、以非法方法使人
    施用、引誘他人施用及轉讓不同等級之毒品等行為，分別定
    其處罰。至施用或持有第三、四級毒品，因其可罰性較低，
    故未設處罰之規定，僅就施用及持有第一、二級毒品科以刑
    罰。然鑑於第三、四級毒品均係管制藥品，特於同條例第十
    一條之一明定無正當理由，不得擅自持有；第十八條第一項
    後段復規定查獲之第三、四級毒品，無正當理由而擅自持有
    者，沒入銷燬之。從而，依同條例第十八條第一項後段應沒
    入銷燬之毒品，專指查獲施用或持有之第三、四級毒品而言
    ；倘係查獲製造、運輸、販賣、意圖販賣而持有、以非法方
    法使人施用、引誘他人施用或轉讓第三、四級毒品，既屬同
    條例相關法條明文規定處罰之犯罪行為，即非該條項應依行
    政程序沒入銷燬之範圍。又同條例第十九條第一項所定「供
    犯罪所用或因犯罪所得之物」，係指犯第四條至第九條、第
    十二條、第十三條或第十四條第一項、第二項之罪所用或所
    得之物，不包括毒品本身在內，是尚不得援用此項規定為第
    三、四級毒品之沒收依據。再同條例對於查獲之製造、運輸
    、販賣、意圖販賣而持有、以非法方法使人施用、引誘他人
    施用及轉讓第三、四級毒品之沒收，並無特別規定，如其行
    為已構成犯罪，則該毒品即屬不受法律保護之違禁物，應回
    歸刑法之適用，依刑法第三十八條第一項第一款之規定沒收
    之，始為適法（最高法院九十六年度臺上字第七二七、七二
    八、八八四號判決意旨參照）。查扣案如附表三編號A1、A3
    、A4、A6、A7、A9、A10之白色粉末，均係臺中縣警察局鑑
    識課勘查現場時，自被告甲○○家之查獲現場之地面、保鮮
    盒、塑膠罐、不鏽鋼鍋內予以析離而送往內政部警政署刑事
    警察局鑑定而檢出第四級毒品假麻黃成分詳如前述，均屬
    違禁物，依上揭說明，應依刑法第三十八條第一項第一款之
    規定予以宣告沒收。
  (二)另扣案如附表一之一各該編號所示之物，均係被告乙○○所
    購買用以供作提煉作為製造甲基安非他命原料之假麻黃所
    用之物，業據被告乙○○供明在卷（詳參本院九十九年四月
    八日審理筆錄），爰依毒品危害防制條例第十九條第一項規
    定宣告沒收。又附表一之二各該編號所示之物，係預備供提
    煉可製造甲基安非他命之假麻黃成分所用之物，且均係被
    告乙○○所有，業據被告乙○○供述甚明，爰依刑法第三十
    八條第一項第二款規定予以宣告沒收。
  (三)不予宣告沒收部分：
  1.扣案如附表一之三所示之物品，乃警方鑑識人員在被告甲○○家中所查獲之物品，惟經本院令被告乙○○、甲○○一一
    指認後，確認該等附表一之三所示之物品均係被告甲○○所
    有，且被告甲○○並未將該等物品借予被告乙○○提煉毒品
    使用等節，業據被告甲○○、乙○○於本院審理中供明在卷
    （參閱本院九十九年四月八日審理筆錄第二十一至二十二頁
    ），故該等物品亦非被告乙○○從事製毒時所使用或預備用
    之物，爰不予宣告沒收。
  2.扣案如附表二所示之物品，乃被告乙○○製作或預備供製作
    假麻黃時所不需用到之物品，以及扣案如附表三編號A2、
    A5、A8所示之不含毒品成分之結晶殘渣、粉末殘渣或透明液
    體，依上揭內政部警政署九十九年一月十二日刑鑑字第
    0980165384號鑑定書顯示乃不含毒品成分之物，爰不予宣告
    沒收。
  3.另扣案除附表一、二、三所示之物品外，其餘詳如附表四各
    該編號所示之ANYCALL行動電話一支、新臺幣千元紙鈔五十
    三張、百元紙鈔四張、五百元紙鈔十二張、便條紙二張、筆
    記本一本、原子筆一支、SAMSUNG手機二支、五萬二千三百
    元、VTEC手機一支、0000000000SIM卡一張、新臺幣九萬一
    千三百三十元、SAMSUNG手機一支，均與本件施用毒品、轉
    讓毒品、製造毒品未遂之行為無涉，自不予宣告沒收。
  4.至扣案乙○○持有之第一級毒品海洛因壹包、注射針筒一支
    為被告乙○○施用海洛因所用之物，核與本案無關，亦非
    本件起訴範圍，爰亦不予宣告沒收。
  (四)另共同正犯因相互間利用他人之行為，以遂行其犯意之實現
    ，本於責任共同之原則，有關沒收部分，對於共犯間供犯罪
    所用之物、犯罪所得之物或預備供犯罪所用之物，自均應為
    沒收之諭知。惟幫助犯僅係對於犯罪構成要件以外行為為加
    工，並無共同犯罪之意思，自不適用該責任共同原則，而對
    於正犯所有供犯罪所用之物、犯罪所得之物或預備供犯罪所
    用之物為沒收諭知之規定，是本件被告乙○○、丁○○上開
    製毒共犯應沒收之物，依法無庸在被告甲○○、丙○○所涉
    幫助犯之主文項下諭知沒收，併此敘明。
據上論斷，應依刑事訴訟法第二百九十九條第一項前段，毒品危
害防制條例第四條第二項、第六項、第八條第二項、第十條第一
項、第十七條第一、二項、第十九條第一項，刑法第十一條、第
二十八條、第三十條、第四十七條第一項、第二十五條第二項、
第三十八條第一項第一款、第二款、第五十一條第五款，判決如
主文。
本案經檢察官王淑月到庭執行職務。
中    華    民    國    99    年    4     月    22    日
              刑事第十五庭  審判長法  官  江奇峰
                                  法  官  廖純卿
                                  法  官  林學晴
附表一之一（供犯罪所用之物）：
┌──┬───────────┬────┬────┬───┐
│編號│       證物名稱       │  數量  │扣押物品│ 備註 │
│    │                      │        │清單編號│      │
├──┼───────────┼────┼────┼───┤
│1.  │鐵座攪架（含攪拌器）  │1組     │2       │      │
├──┼───────────┼────┼────┼───┤
│2.  │塑膠保鮮盒            │2個     │3       │      │
├──┼───────────┼────┼────┼───┤
│3.  │塑膠瓶（含液體）      │1桶     │4       │      │
├──┼───────────┼────┼────┼───┤
│4.  │吸引器                │1臺     │5       │      │
├──┼───────────┼────┼────┼───┤
│5.  │吸引機 （GHD-030）    │1臺     │6       │      │
├──┼───────────┼────┼────┼───┤
│6.  │吸引機 （ULVAC）      │1臺     │7       │      │
├──┼───────────┼────┼────┼───┤
│7.  │打氣機（AT-141）黑色  │1臺     │8       │      │
├──┼───────────┼────┼────┼───┤
│8.  │鐵座攪架（恆偉）      │1臺     │9       │      │
├──┼───────────┼────┼────┼───┤
│9.  │吸引機（WORD ENERGY） │1臺     │10      │      │
├──┼───────────┼────┼────┼───┤
│10. │烤箱                  │1臺     │11      │      │
├──┼───────────┼────┼────┼───┤
│11. │攪碎機                │2臺     │12      │      │
├──┼───────────┼────┼────┼───┤
│12. │燒杯                  │2個     │13、24  │      │
├──┼───────────┼────┼────┼───┤
│13. │真空軟管              │1條     │14      │      │
├──┼───────────┼────┼────┼───┤
│14. │漏斗                  │1個     │15      │      │
├──┼───────────┼────┼────┼───┤
│15. │電子磅秤              │1臺     │16      │      │
├──┼───────────┼────┼────┼───┤
│16. │陶瓷漏斗              │5個     │18、21、│      │
│    │                      │        │22、35  │      │
├──┼───────────┼────┼────┼───┤
│17. │吸引瓶                │5個     │20、23、│      │
│    │                      │        │25      │      │
├──┼───────────┼────┼────┼───┤
│18. │軟管                  │5條     │26      │      │
├──┼───────────┼────┼────┼───┤
│19. │量杯                  │3個     │27      │      │
├──┼───────────┼────┼────┼───┤
│20. │鍋子                  │14個    │29、40、│      │
│    │                      │        │41      │      │
├──┼───────────┼────┼────┼───┤
│21. │攪拌棒                │6支     │30、43  │      │
├──┼───────────┼────┼────┼───┤
│22. │紙箱（內有濾紙、手套、│1箱     │34      │      │
│    │布袋）                │        │        │      │
├──┼───────────┼────┼────┼───┤
│23. │電磁爐（尚朋堂）      │1臺     │37      │      │
├──┼───────────┼────┼────┼───┤
│24. │電磁爐（聲寶）        │1臺     │38      │      │
├──┼───────────┼────┼────┼───┤
│25. │手提袋（內有燒瓶1個、 │1個     │39      │      │
│    │吸引瓶1個、吸引機1臺、│        │        │      │
│    │量杯2個、溫度計1支、鍋│        │        │      │
│    │子1個、湯匙1支、噴漆1 │        │        │      │
│    │瓶、濾紙2盒）         │        │        │      │
├──┼───────────┼────┼────┼───┤
│26. │鐵盤                  │4個     │42      │      │
├──┼───────────┼────┼────┼───┤
│27. │攪拌杓                │4支     │44      │      │
├──┼───────────┼────┼────┼───┤
│28. │塑膠桶（圓型）        │1個     │46      │同編號│
│    │                      │        │        │尚有一│
│    │                      │        │        │長方形│
│    │                      │        │        │水桶，│
│    │                      │        │        │詳如附│
│    │                      │        │        │表一之│
│    │                      │        │        │三編號│
│    │                      │        │        │１所示│
├──┼───────────┼────┼────┼───┤
│29. │烘乾機                │1組     │47      │      │
├──┼───────────┼────┼────┼───┤
│30. │電線                  │1袋     │48      │      │
├──┼───────────┼────┼────┼───┤
│31. │機油                  │7瓶     │50      │      │
├──┼───────────┼────┼────┼───┤
│32. │活性炭                │1包     │52      │      │
├──┼───────────┼────┼────┼───┤
│33. │鍋子（內有殘留物）    │2個     │53、54  │      │
├──┼───────────┼────┼────┼───┤
│34. │塑膠桶（內有藍色液體）│1個     │55      │      │
├──┼───────────┼────┼────┼───┤
│35. │藍色塑膠桶（內有液體）│1個     │57      │      │
├──┼───────────┼────┼────┼───┤
│36. │水桶（內有液體）      │1個     │58      │      │
└──┴───────────┴────┴────┴───┘
附表一之二（預備供犯罪所用之物）
┌──┬───────────┬────┬────┬───┐
│編號│     證 物 名 稱      │ 數  量 │扣押物品│備  註│
│    │                      │        │清單編號│      │
├──┼───────────┼────┼────┼───┤
│1.  │工具                  │1批     │17      │      │
├──┼───────────┼────┼────┼───┤
│2.  │風扇                  │4個     │28、36  │      │
├──┼───────────┼────┼────┼───┤
│3.  │水瓢                  │1個     │31      │      │
├──┼───────────┼────┼────┼───┤
│4.  │工具箱                │1盒     │32      │      │
├──┼───────────┼────┼────┼───┤
│5.  │玻璃棒                │2枝     │45      │      │
├──┼───────────┼────┼────┼───┤
│6.  │雜物                  │1袋     │49      │      │
└──┴───────────┴────┴────┴───┘
附表一之三（被告甲○○家中自有之物）
┌──┬───────────┬────┬────┬───┐
│編號│     證 物 名 稱      │ 數  量 │扣押物品│備  註│
│    │                      │        │清單編號│      │
├──┼───────────┼────┼────┼───┤
│1.  │塑膠桶（長方型）      │1個     │46      │      │
├──┼───────────┼────┼────┼───┤
│2.  │塑膠水桶              │4個     │56      │即本院│
│    │                      │        │        │贓物庫│
│    │                      │        │        │拍攝相│
│    │                      │        │        │片編號│
│    │                      │        │        │49所示│
│    │                      │        │        │之桶子│
└──┴───────────┴────┴────┴───┘
附表二（非製毒所用物品）
┌──┬───────────┬────┬────┬───┐
│編號│證物名稱              │數量    │扣押物品│備註  │
│    │                      │        │清單編號│      │
├──┼───────────┼────┼────┼───┤
│1.  │生活用品              │1盒     │19      │      │
├──┼───────────┼────┼────┼───┤
│2.  │瓦斯噴槍              │1支     │33      │      │
├──┼───────────┼────┼────┼───┤
│3.  │紙板（聯絡簿）        │1張     │51      │      │
└──┴───────────┴────┴────┴───┘
附表三（現場查獲之粉末、結晶殘渣、液體）
┌──┬───┬────┬────┬────┬────┬───┐
│編號│現場跡│證物名稱│ 重  量 │採證位置│鑑定結果│ 備註 │
│    │證編號│        │        │        │        │      │
├──┼───┼────┼────┼────┼────┼───┤
│A1  │1、2、│白色粉末│驗前毛重│現場二樓│檢出四級│編號1 │
│    │6     │        │0.90公克│右後側房│毒品：毒│、2、6│
│    │      │        │，驗餘淨│間內書桌│品先驅原│皆為房│
│    │      │        │重0.02公│前、書桌│料「假麻│間內地│
│    │      │        │克      │旁、入口│黃」成│面上，│
│    │      │        │        │門後地面│分      │併為一│
│    │      │        │        │上      │        │包    │
│    │      │        │        │        │        │      │
├──┼───┼────┼────┼────┼────┼───┤
│A2  │3     │白色結晶│        │現場二樓│未檢出二│      │
│    │      │殘    渣│        │右後側房│級毒品「│      │
│    │      │        │        │間內鑽床│甲基安非│      │
│    │      │        │        │機台平台│他命」成│      │
│    │      │        │        │        │分      │      │
│    │      │        │        │        │        │      │
├──┼───┼────┼────┼────┼────┼───┤
│A3  │4     │白色結晶│無法有效│現場二樓│檢出四級│      │
│    │      │殘    渣│稱重    │右後側房│毒品：毒│      │
│    │      │        │        │間內鐵架│品先驅原│      │
│    │      │        │        │平台上  │料「假麻│      │
│    │      │        │        │        │黃」成│      │
│    │      │        │        │        │分      │      │
│    │      │        │        │        │        │      │
├──┼───┼────┼────┼────┼────┼───┤
│A4  │5     │白色粉末│驗前毛重│現場二樓│檢出四級│      │
│    │      │        │0.97公克│右後側房│毒品：毒│      │
│    │      │        │，驗餘淨│間內攪拌│品先驅原│      │
│    │      │        │重0.01公│機器鑽頭│料「假麻│      │
│    │      │        │克      │基座上  │黃」成│      │
│    │      │        │        │        │分      │      │
│    │      │        │        │        │        │      │
├──┼───┼────┼────┼────┼────┼───┤
│A5  │7     │白色粉末│無法有效│現場二樓│未檢出二│      │
│    │      │殘    渣│稱重    │左後側房│級毒品「│      │
│    │      │        │        │間內地面│甲基安非│      │
│    │      │        │        │上      │他命」成│      │
│    │      │        │        │        │分      │      │
│    │      │        │        │        │        │      │
├──┼───┼────┼────┼────┼────┼───┤
│A6  │8     │白色黏性│驗前毛重│現場二樓│檢出四級│      │
│    │      │晶    體│1.03公克│右後側房│毒品：毒│      │
│    │      │        │，驗餘淨│間內紙箱│品先驅原│      │
│    │      │        │重0.10公│中白色塑│料「假麻│      │
│    │      │        │克      │膠保鮮盒│黃」成│      │
│    │      │        │        │內      │分      │      │
│    │      │        │        │        │        │      │
├──┼───┼────┼────┼────┼────┼───┤
│A7  │9     │白色結晶│無法有效│現場二樓│檢出四級│      │
│    │      │殘    渣│稱重    │右後側房│毒品：毒│      │
│    │      │        │        │間內紙箱│品先驅原│      │
│    │      │        │        │中藍色塑│料「假麻│      │
│    │      │        │        │膠保鮮盒│黃」成│      │
│    │      │        │        │內      │分      │      │
│    │      │        │        │        │        │      │
├──┼───┼────┼────┼────┼────┼───┤
│A8  │10    │透明液體│驗前毛重│現場二樓│未檢出二│      │
│    │      │        │48.18公 │廁所內透│級毒品「│      │
│    │      │        │克，驗餘│明塑膠罐│甲基安非│      │
│    │      │        │淨重31.0│內      │他命」成│      │
│    │      │        │5公克   │        │分      │      │
│    │      │        │        │        │        │      │
├──┼───┼────┼────┼────┼────┼───┤
│A9  │11    │白色粉末│驗前毛重│現場一樓│檢出四級│      │
│    │      │        │383.81公│客廳大門│毒品：毒│      │
│    │      │        │克，驗餘│旁地面上│品先驅原│      │
│    │      │        │淨重379.│不銹鋼鍋│料「假麻│      │
│    │      │        │12公克  │子內    │黃」成│      │
│    │      │        │        │        │分      │      │
│    │      │        │        │        │        │      │
├──┼───┼────┼────┼────┼────┼───┤
│A10 │12    │白色粉末│驗前毛重│現場一樓│檢出四級│      │
│    │      │        │6.12公克│客廳大門│毒品：毒│      │
│    │      │        │，驗餘淨│旁地面上│品先驅原│      │
│    │      │        │重1.32公│不銹鋼鍋│料「假麻│      │
│    │      │        │克      │子內    │黃」成│      │
│    │      │        │        │        │分      │      │
│    │      │        │        │        │        │      │
└──┴───┴────┴────┴────┴────┴───┘
附表四
┌──┬──────────────────────┬───┬─────┐
│編號│                物 品 名 稱                 │ 數量 │備註      │
├──┼──────────────────────┼───┼─────┤
│1.  │ANYCALL行動電話（00000-00000-00000含SIM卡） │1支   │於丙○○住│
│    │                                            │      │處扣獲    │
├──┼──────────────────────┼───┼─────┤
│2.  │新臺幣壹仟元紙鈔                            │53張  │同上      │
├──┼──────────────────────┼───┼─────┤
│3.  │新臺幣壹佰元紙鈔                            │4張   │同上      │
├──┼──────────────────────┼───┼─────┤
│4.  │新臺幣伍佰元紙鈔                            │12張  │同上      │
├──┼──────────────────────┼───┼─────┤
│5.  │便條紙                                      │2張   │同上      │
├──┼──────────────────────┼───┼─────┤
│6.  │筆記本                                      │1本   │同上      │
├──┼──────────────────────┼───┼─────┤
│7.  │原子筆                                      │1支   │同上      │
├──┼──────────────────────┼───┼─────┤
│8.  │海洛因（含袋重0.89公克）                    │1包   │於乙○○身│
│    │                                            │      │上扣獲    │
├──┼──────────────────────┼───┼─────┤
│9.  │注射針筒                                    │1支   │同上      │
├──┼──────────────────────┼───┼─────┤
│10. │SAMSUNG手機（無電池、0000000000）           │1支   │同上      │
├──┼──────────────────────┼───┼─────┤
│11. │SAMSUNG手機（0000000000）                   │1支   │同上      │
├──┼──────────────────────┼───┼─────┤
│12. │新臺幣伍萬貳仟參佰元                        │      │同上      │
├──┼──────────────────────┼───┼─────┤
│13. │SAMSUNG手機（0000000000）                   │1支   │於丁○○身│
│    │                                            │      │上扣獲    │
├──┼──────────────────────┼───┼─────┤
│14. │VTEC手機（0000000000）                      │1支   │同上      │
├──┼──────────────────────┼───┼─────┤
│15. │SIM卡（0000000000）                         │1張   │同上      │
├──┼──────────────────────┼───┼─────┤
│16. │新臺幣玖萬壹仟參佰參拾元                    │      │同上      │
├──┼──────────────────────┼───┼─────┤
│17. │SAMSUNG手機（0000000000）                   │1支   │同上      │
└──┴──────────────────────┴───┴─────┘
以上正本證明與原本無異。
如不服本判決應於收受判決後10日內向本院提出上訴書狀，並應
敘述具體理由；其未敘述上訴理由者，應於上訴期間屆滿後20日
內向本院補提理由書（均須按他造當事人之人數附繕本）「切勿
逕送上級法院」。
                                  書記官  簡雅文
中    華    民    國    99    年    4    月    22     日
附錄：論罪科刑法條
毒品危害防制條例第4條第2、6項
製造、運輸、販賣第二級毒品者，處無期徒刑或 7 年以上有期
徒刑，得併科新臺幣 1 千萬元以下罰金。
前五項之未遂犯罰之。
毒品危害防制條例第8條第10項
轉讓第一級毒品者，處 1 年以上 7 年以下有期徒刑，得併科新
臺幣 1 百萬元以下罰金。
毒品危害防制條例第10條
施用第一級毒品者，處 6 月以上 5 年以下有期徒刑。
施用第二級毒品者，處 3 年以下有期徒刑。

司法院資訊處製作；財團法人民間司法改革基金會備份。
